# 请教陈版，关于预期销售形成的外币应收账款的外汇风险进行现金流量套期的会计处理

提问人：ssllnna 时间：2021-10-09 08:05:05
陈版，您好。公司想对预期交易形成的应收账款的外汇风险进行现金流量套期。我简单归纳了一下可以抽象成具体如下的情况以及会计处理，不知是否恰当？
2021 年 1 月 1 日，甲公司（记账本位币为人民币）预期极可能于 2021 年 6 月 30 日发生预期销售 10 万美元。与该销售相关的应收账款具有 6 个月的信用期并在确认后将以摊余成本计量。甲公司希望对预期销售及售后应收账款的外汇风险进行套期。甲公司于 2021 年 1 月 1 日签订了一份于 2021 年 12 月31 日卖出100,000美元并买入611,500元人民币的远期合同。甲公司于 2021 年 6 月 30 日实现销售 10 万美元，于 2021 年 12 月 30 日将 10 万美元结汇。
现在我考虑的会计处理如下：
首先：由于套期期限短于 1 年，故简化按远期汇率计算被套期项目自套期开始的预计未来现金流量现值的累计变动额，不考虑时间价值的折现影响，即套期工具自套期开始的累计利得或损失与被套期项目自套期开始的预计未来现金流量现值的累计变动额一致。
1 ） 2021 年 1 月 1 日，不作账务处理。
2 ） 2021 年 3 月 31 日，确认现金流量套期储备（远期汇率6.25）
借：其他综合收益—套期储备 13,500 [(6.115-6.25)*100,000]
贷：套期工具—外汇远期合同 13,500
3 ） 2021 年 6 月 30 日，实现 10 万美元销售， 6 月 30 日美元兑人民币即期汇率为6.15，远期汇率6.2确认销售收入和应收账款
借：应收账款—美元 615,000 （ 10 万美元*6.15）
贷：主营业务收入 615,000
将应收账款—美元转入被套期项目
借：被套期项目 615,000
贷：应收账款—美元 615,000
确认现金流量套期储备
借：套期工具—外汇远期合同 5,000 [(6.115-6.2)*100,000-（-13500）]
贷：其他综合收益—套期储备 5,000
结转有效套期部分至损益（（6.15-6.115）*100000=3,500）【把主营业务收入调整为6.115的折算金额】借：主营业务收入 3,500
贷：其他综合收益—套期储备 3,500
4 ） 2021 年 9 月 30 日，美元兑人民币即期汇率为6.1，远期汇率6.15
确认应收账款汇兑损益
借：汇兑收益 5,000
贷：被套期项目—应收账款—美元 5,000
确认现金流量套期储备
借：套期工具—外汇远期合同 5,000
贷：其他综合收益—套期储备 5,000
结转有效套期部分至损益
借：其他综合收益—套期储备 5,000
贷：汇兑收益 5,000
5 ） 2021 年 12 月 31 日，美元兑人民币即期汇率为6.10（即期汇率与远期汇率收敛一致）
确认现金流量套期储备
借：套期工具—外汇远期合同 5,000
贷：其他综合收益—套期储备 5,000
卖出美元
借：银行存款 610,000
贷：被套期项目—应收账款—美元 610,000
结算套期工具
借：银行存款 1,500
贷：套期工具—外汇远期合同 1,500
以上。我的问题主要是在确认应收账款的时点，是否应该将套期有效部分调整主营业务收入？以及在其后的各时点，将套期有效部分调整汇兑损益？望陈版指导！！！！！！

回答人：chenyiwei
在收入确认时点，即使是套期有效部分，也不应调整营业收入。后续现金流量套期的有效部分可以调整汇兑损益。